fi: Pitopinnan materiaali: Clarino; Geeli; Nahka; Kumi; Silikoni; Mokkanahka; Synteettinen; Synteettinen nahka; Muu
hu: Tapadófelület anyaga: Clarino; Zselé; Bőr; Gumi; Szilikon; Hasított bőr; Szintetikus; Műbőr; Egyéb
nl: Gripmateriaal: Clarino; Gel; Leer; Rubber; Siliconen; Suède; Synthetisch; Synthetisch leer; Overig
it: Materiale fissato: Clarino; Gel; Pelle; Gomma; Silicone; Pelle scamosciata; Sintetico; Pelle sintetica; Altro
zh-CN: 防滑材质: Clarino 人造革; 凝胶; 皮革; 橡胶; 硅胶; 绒面皮革; 合成材料; 合成革; 其他
zh-TW: 防滑面材質: Clarino 人造皮革; 凝膠; 皮革; 橡膠; 矽膠; 麂皮; 合成材質; 合成皮革; 其他
ro-RO: Material de prindere: Clarino; Gel; Piele; Cauciuc; Silicon; Piele întoarsă; Sintetic; Piele sintetică; Altele
tr: Kavrama malzemesi: Clarino; Jel; Deri; Kauçuk; Silikon; Süet; Sentetik; Sentetik deri; Diğer
pt-PT: Material de aderência: Clarino; Gel; Couro; Borracha; Silicone; Camurça; Sintético; Pele sintética; Outro
hr-HR: Materijal za hvatanje: Clarino; Gel; Koža; Guma; Silikon; Brušena koža; Sintetika; Sintetička koža; Ostalo
nb: Grepmateriale: Clarino; Gel; Skinn; Gummi; Silikon; Semsket skinn; Syntetisk; Syntetisk skinn; Annet
bg-BG: Материал на захвата: Clarino; Гел; Кожа; Гума; Силикон; Велур; Синтетика; Синтетична кожа; Друго
ru: Материал зоны хвата: Кларино; Гель; Кожа; Резина; Силикон; Замша; Синтетика; Искусственная кожа; Другое
de: Griffmaterial: Clarino; Gel; Leder; Gummi; Silikon; Wildleder; Synthetik; Kunstleder; Sonstige
cs: Materiál rukojeti: Clarino; Gel; Kůže; Guma; Silikon; Semiš; Syntetika; Syntetická kůže; Ostatní
es: Material de agarre: Clarino; Gel; Cuero; Goma; Silicona; Gamuza; Sintético; Cuero sintético; Otro
en: Grip material: Clarino; Gel; Leather; Rubber; Silicone; Suede; Synthetic; Synthetic leather; Other
fr: Matériau de la surface d’adhérence: Clarino; Gel; Cuir; Caoutchouc; Silicone; Suède; Synthétique; Cuir synthétique; Autre
sk-SK: Materiál úchopu: Clarino; Gél; Koža; Guma; Silikón; Brúsená koža; Syntetika; Syntetická koža; Iné
sl-SI: Material oprijema ročaja: Clarino; Gel; Usnje; Guma; Silikon; Semiš; Sintetika; Umetno usnje; Drugo
lt-LT: Sukibimo medžiaga: „Clarino“ oda; Gelis; Oda; Guma; Silikonas; Zomša; Sintetika; Sintetinė oda; Kita
el: Υλικό λαβής: Clarino; Τζελ; Δέρμα; Καουτσούκ; Σιλικόνη; Σουέντ; Συνθετικό; Συνθετικό δέρμα; Άλλο
ja: グリップ素材: クラリーノ; ジェル; レザー; ラバー; シリコン; スエード; 合成素材; 合成皮革; その他
pt-BR: Aderência material: Clarino; Gel; Couro; Borracha; Silicone; Camurça; Sintético; Couro sintético; Outro
vi: Chất liệu tay cầm: Clarino; Gel; Da; Cao su; Silicone; Da lộn; Sợi tổng hợp; Da tổng hợp; Khác
th: วัสดุสำหรับยึดจับ: คลาริโน; เจล; หนัง; ยาง; ซิลิโคน; หนังกลับ; วัสดุสังเคราะห์; หนังสังเคราะห์; อื่นๆ
ko: 그립 재질: 클라리노; 젤; 가죽; 고무; 실리콘; 스웨이드; 합성 소재; 합성 가죽; 기타
sv: Greppmaterial: Clarino; Gel; Läder; Gummi; Silikon; Mocka; Syntetisk; Konstläder; Övrigt
da: Grebsmateriale: Clarino; Gel; Læder; Gummi; Silikone; Ruskind; Syntetisk; Syntetisk læder; Andet
pl: Materiał chwytu: Clarino; Żel; Skóra; Guma; Silikon; Zamsz; Materiał syntetyczny; Skóra syntetyczna; Inne